臺灣臺南地方法院刑事判決　
111年度易字第1210號
公  訴  人  臺灣臺南地方檢察署檢察官
被      告  郭昱圻


            黃嘉德


            郭俊毅



上列被告等因恐嚇、毀損等案件，經檢察官提起公訴（111年度
偵字第9954號），本院判決如下：
    主  文
郭昱圻共同犯恐嚇罪，處拘役伍拾日，如易科罰金，以新臺幣壹
仟元折算壹日。
郭俊毅共同犯恐嚇罪，處拘役參拾日，如易科罰金，以新臺幣壹
仟元折算壹日。
黃嘉德共同犯恐嚇罪，處拘役參拾日，如易科罰金，以新臺幣壹
仟元折算壹日；又犯毀損罪，處拘役參拾日，如易科罰金，以新
臺幣壹仟元折算壹日；應執行拘役伍拾日，如易科罰金，以新臺
幣壹仟元折算壹日。
扣案西瓜刀一支沒收之。
    事  實
一、郭昱圻於民國111年2月2日上午7時56分許，駕駛車牌號碼00
    0-0000號自用小客車搭載郭俊毅、邱郁雯沿臺南市七股區台
    17線由北往南行駛，行經七股區國賓加油站前，見王浩軒駕
    駛車牌號碼000-0000號自用小客車自加油站駛出，故對王浩
    軒鳴按喇叭，雙方互有不滿，遂於道路上加速追逐、嗆聲、
    並均有闖越紅燈之不當駕駛行為，另郭昱圻之友人黃嘉德、
    王浩軒之友人徐盛銘自後見狀，分別駕駛車牌號碼000-0000
    號、RDK-2811號自用小客車趕至，隨即均將車輛分別停放於
    路邊及內側車道。嗣郭昱圻、郭俊毅、黃嘉德即共同基於恐
    嚇之犯意聯絡，由郭昱圻持西瓜刀下車作勢追砍，郭俊毅、
    黃嘉德亦一同下車走向王浩軒、徐盛銘車旁叫囂，黃嘉德另
    基於毀損之犯意，撿拾路旁之石頭丟砸徐盛銘之車輛，致王
    浩軒、徐盛銘心生畏懼，加速駛離，另徐盛銘上開車輛之車
    身受損，足以生損害於徐盛銘。
二、案經王浩軒、徐盛銘訴由臺南市政府警察局佳里分局移送臺
    灣臺南地方檢察署檢察官偵查起訴。
    理  由
一、關於證據能力之認定：
㈠、本件所引用具傳聞證據性質之供述證據，因檢察官及被告郭
    昱圻、郭俊毅、黃嘉德於本案言詞辯論終結前，均未爭執證
    據能力，本院審酌前開證據之作成或取得之狀況，並無非法
    或不當取證之情事，且亦無顯不可信之情況，依刑事訴訟法
    第159條之5規定，均具有證據能力。
㈡、其餘非供述證據性質之證據資料，則均無違反法定程序取得
    之情形，依刑事訴訟法第158條之4規定之反面解釋，亦應有
    證據能力，合先敘明。
二、上開犯罪事實，業據被告3人於本院審理中均坦承不諱（本
    院卷第78、91頁），核與證人即告訴人王浩軒、徐盛銘於警
    詢及偵查中之證述、證人徐依婷、邱郁雯於警詢中指訴之情
    節大致相符（警卷第21-36頁、偵卷第53-56頁），並有車牌
    號碼000-0000號自用小客車行車紀錄器截圖、擷取照片、譯
    文、七股分駐所駐地監視器截圖、車牌號碼000-0000號自用
    小客車受損照片、本院勘驗筆錄、扣押筆錄、扣押物品目錄
    表及扣案西瓜刀在卷足參（警卷第37-41、45-57、63-75頁
    、本院卷第51-54頁），堪認被告3人上開任意性之自白，確
    與事實相符；是本件事證明確，被告等犯行均堪認定，應予
    依法論科。
三、核被告郭昱圻、郭俊毅所為，均係犯刑法第305條恐嚇危害
    安全罪；被告黃嘉德犯刑法第305條恐嚇危害安全罪、刑法
    第354條之毀損罪。被告郭昱圻、郭俊毅、黃嘉德就恐嚇危
    害犯行間，有犯意聯絡及行為分擔，均應論共同正犯。被告
    等共同以一行為恐嚇王浩軒、徐盛銘2人，為想像競合犯，
    應從一重處斷。另被告黃嘉德上開2犯行，犯意各別，行為
    互殊，應分論併罰。
四、爰審酌被告3人與告訴人僅因行車細故發生紛爭，雙方均不
    思以理性方式處理，被告3人更率為本件恐嚇犯行，造成告
    訴人心生畏懼，並損及車輛，被告等所為實應非難，復考量
    被告3人於本院審結前終能坦認犯行，及其等之行為分擔，
    暨被告郭昱圻、郭俊毅無因案經法院判處罪刑之紀錄，有臺
    灣高等法院被告前案紀錄表在卷可參，素行尚佳，兼衡其等
    自承之智識程度、經濟狀況及其目的、手段、所生損害等一
    切情狀，分別量處如主文所示之刑，並均諭知易科罰金之折
    算標準。另審酌被告黃嘉德前揭犯行起因相同、時間緊接，
    兼衡其犯罪情節、模式等整體犯罪之非難評價，並考量刑罰
    手段之相當性，及數罪對法益侵害之加重效應，綜合上開各
    情判斷，就其所處之刑，定如主文所示之應執行之刑暨諭知
    易科罰金之折算標準。
五、扣案之西瓜刀1支，係被告郭昱圻所有，且供其為本案恐嚇
    犯行所用之物，爰依刑法第38條第2項規定宣告沒收。
據上論斷，應依刑事訴訟法第299條第1項前段，判決如主文。
本案經檢察官王鈺玟提起公訴、陳于文到庭執行職務。
中　　華　　民　　國　　111 　年　　12　　月　　8 　　日
                  刑事第九庭    法　官　蔡奇秀
以上正本證明與原本無異。
如不服本判決應於收受本判決後20日內向本院提出上訴書狀，並
應敘述具體理由。其未敘述上訴理由者，應於上訴期間屆滿後20
日內向本院補提理由書狀（均須按他造當事人之人數附繕本）「
切勿逕送上級法院」。 
　　　　　　　　　　　　　　　　書記官　黃郁淇
中　　華　　民　　國　　111 　年　　12　　月　　8 　　日
附錄所犯法條:
中華民國刑法第305條
以加害生命、身體、自由、名譽、財產之事恐嚇他人，致生危害
於安全者，處 2 年以下有期徒刑、拘役或 9 千元以下罰金。

中華民國刑法第354條
毀棄、損壞前二條以外之他人之物或致令不堪用，足以生損害於
公眾或他人者，處 2 年以下有期徒刑、拘役或 1 萬 5 千元以
下罰金。